臺灣臺北地方法院刑事判決　　　　　　　　　　　　九十三年度訴字第一０四四號
　　公　訴　人　臺灣臺北地方法院檢察署檢察官
　　被　　　告　甲○○
右列被告因違反槍砲彈藥刀械管制條例案件，經檢察官提起公訴（九十三年度偵字第
一三二五三號），因被告於準備程序中就犯罪事實為有罪之陳述，經本院合議庭裁定
由獨任法官進行簡式審判程序審理，本院判決如下：
    主  文
甲○○未經許可，寄藏可發射子彈具有殺傷力之改造手槍，累犯，處有期徒刑壹年陸
月，併科罰金新臺幣玖萬元，罰金如易服勞役，以新臺幣玖佰元即銀元參佰元折算壹
日。扣案之改造手槍壹枝（含彈匣壹個，槍枝管制編號：0000000000號）
、改造子彈顆及制式子彈壹顆均沒收。
    事  實
一、甲○○曾有妨害自由、偽造有價證券、煙毒、動產擔保交易法等前科，最後一次
    於民國八十六年十二月間因違反麻醉藥品管理條例案件，經臺灣高等法院八十六
    年度上易字第七０二九號刑事判決判處有期徒刑六月確定，於八十七年九月四日
    易科罰金執行完畢。詎仍不知悔改，於九十二年七月底，在臺北市○○區○○路
    四段一０九巷三十一號二樓之住處，自真實姓名、年籍不詳之成年男子「林文欽
    」之妻「阿琴」及真實姓名、年籍不詳之「馬爹」手中，取得一黑色皮包，內裝
    有具殺傷力之仿貝瑞塔廠八四型半自動手槍製造之玩具手槍換裝土造金屬槍管改
    造而成之改造手槍一枝（槍枝管制編號：0000000000號）及土造子彈
    五顆（其中二顆業經試射）、制式子彈一顆及彈匣一個，當時甲○○尚未知悉皮
    包內裝有上開手槍、子彈，即受託保管而將該皮包置放於上址之房間內。數天後
    因「阿琴」、「馬爹」遲未取回該皮包，甲○○在好奇心驅使下打開皮包，始發
    現皮包內藏放有上開手槍、子彈，甲○○明知可發射子彈具有殺傷力之改造手槍
    及子彈，均屬違禁物，未經許可，不得寄藏，斯時竟未依法報繳，而將上開違禁
    物寄藏於自己上開住宅之房間內。嗣於九十三年五月三十日下午一時三十分許，
    為警持搜索票至上址搜索，扣得上開手槍、子彈、彈匣、皮包及另案處理之安非
    他命二小包（毛重零點七五公克）、海洛因一小包（毛重零點三公克）等物，始
    查悉上情。
二、案經臺南縣警察局麻豆分局報告臺灣台南地方法院檢察署呈請臺灣高等法院檢察
    署令轉臺灣臺北地方法院檢察署檢察官偵查起訴。
    理  由
一、訊據被告甲○○對於上開非法寄藏改造手槍、子彈之事實坦承不諱，並有臺灣臺
    南地方法院搜索票、臺南縣警察局麻豆分局扣押筆錄、扣押物品收據、扣押物品
    目錄表及扣案改造槍枝、土造子彈、彈匣、黑色皮包等照片八幀在卷可稽。而上
    開為警查扣之改造手槍及子彈，經送請內政部警政署刑事警察局鑑驗結果，認定
    ：一、送鑑仿貝瑞塔九厘米改造槍枝（槍枝管制編號0000000000號）
    ，認係由仿ＢＥＲＥＴＴＡ廠八四型半自動手槍製造之玩具手槍換裝土造金屬槍
    管而成之改造手槍，機械性能良好，可擊發適用子彈，認具殺傷力；二、送鑑改
    造子彈陸顆，(一)伍顆，認係土造子彈，具直徑約８. ４㎜之土造金屬彈頭，經採
    樣貳顆試射，均可擊發，認具殺傷力，(二)壹顆，認係９㎜制式子彈，認具殺傷力
    等情，亦有該局九十三年七月九日刑鑑字第０九三０一二一九二三號槍彈鑑定書
    在卷可憑。綜此，足認被告於上開時、地受託寄藏改造手槍一支（含彈匣一個）
    ，為可擊發適用子彈具有殺傷力之改造手槍，而子彈六顆亦屬可擊發、具殺傷力
    之子彈甚明。本案事證明確，被告犯行堪以認定，應予依法論科。
二、按槍砲彈藥刀械管制條例第四條所列之槍砲、彈藥，依同條例第五條規定，非經
    中央主管機關許可，不得製造、販賣、運輸、轉讓、出租、出借、持有、寄藏或
    陳列。再按槍砲彈藥刀械管制條例第七條第四項、第十一條第二項（指修正前舊
    法之規定）係將「持有」與「寄藏」為分別之處罰規定，則單純之「持有」，固
    不包括「寄藏」，但「寄藏」之受人委託代為保管，其保管之本身所為之「持有
    」，既係「寄藏」之當然結果，法律上自宜僅就「寄藏」行為為包括之評價，不
    應另就「持有」予以論罪，最高法院七十四年台上字第三四００號著有判例意旨
    可資參照。本案被告受託保管之上開改造手槍一枝、土造子彈五顆及制式子彈一
    顆，分別係屬槍砲彈藥刀械管制條例第四條第一款所稱之其他可供發射子彈具有
    殺傷力之槍砲及同條第二款所稱之彈藥。核被告上開所為，係違反槍砲彈藥刀械
    管制條例第十一條第四項之未經許可寄藏其他可發射子彈具有殺傷力之改造手槍
    罪及同條例第十二條第四項之未經許可寄藏子彈罪。被告所犯上開二罪，為想像
    競合犯，應從一重之未經許可寄藏可發射子彈具殺傷力之改造手槍罪處斷。查被
    告曾有妨害自由、偽造有價證券、煙毒、動產擔保交易法等前科，最近一次於八
    十六年十二月間因違反麻醉藥品管理條例案件，經臺灣高等法院八十六年度上易
    字第七０二九號刑事判決判處有期徒刑六月確定，於八十七年九月四日易科罰金
    執行完畢，此有臺灣高等法院被告全國前案紀錄表在卷可稽，被告於有期徒刑執
    行完畢後，五年內再犯本案有期徒刑以上之罪，為累犯，應依刑法第四十七條規
    定加重其刑。爰審酌被告素行不良，顯未記取教訓，值此槍彈氾濫之際，非法寄
    藏改造手槍、土造子彈及制式子彈，所為對社會治安潛藏高度危險，惡性非輕，
    惟尚未有其他實害行為等犯罪動機、目的、所受刺激、手段、生活狀況、所生危
    害及犯後坦承犯行不諱等一切情狀，量處如主文所示之刑，並就罰金部分諭知易
    服勞役之折算標準，以示懲戒。又扣案之仿貝瑞塔八四型半自動手槍製造之玩具
    手槍換裝土造金屬槍管而成之改造手槍一枝（含彈匣一個）、土造子彈（具直徑
    ８
    .
    ４ｍｍ之金屬彈頭）三顆及制式子彈一顆（具直徑９ｍｍ之金屬彈頭），均係屬
    違禁物，應依刑法第三十八條第一項第一款之規定宣告沒收之。至於內政部警政
    署刑事警察局為鑑定而試射之土造子彈二顆，因鑑驗試射擊發而不具殺傷力，已
    非違禁物；而裝槍用黑色皮包一個雖為被告供犯罪所用之物，但非被告所有，依
    法尚不得沒收，爰均不另為沒收之宣告，併此陳明。
三、據上論斷，應依刑事訴訟法第二百七十三條之一第一項、第二百九十九條第一項
    前段，槍砲彈藥刀械管制條例第十一條第四項、第十二條第四項，刑法第十一條
    前段、第五十五條、第四十七條、第四十二條第二項、第三十八條第一項第一款
    、罰金罰鍰提高標準條例第二條、現行法規所定貨幣單位折算新台幣條例第二條
    ，判決如主文。
本案經檢察官蕭惠菁到庭執行職務。
中　　　華　　　民　　　國　　九十三　　年　　　十一　　　月　　十　　日
                                臺灣臺北地方法院刑事第七庭
                                            法  官  林孟皇
右正本證明與原本無異。
如不服本判決，應於判決送達後十日內，向本院提出上訴狀。
                                            書記官  李典育
中　　　華　　　民　　　國　　九十三　　年　　　十一　　　月　　十　　日
附錄本案論罪科刑法條全文：
槍砲彈藥刀械管制條例第十一條
未經許可，製造、販賣或運輸第四條第一項第一款所稱其他可發射金屬或子彈具有殺
傷力之各式槍砲者，處五年以上有期徒刑，併科新臺幣一千萬元以下罰金。
未經許可，轉讓、出租或出借前項所列槍砲者，處三年以上十年以下有期徒刑，併科
新臺幣七百萬元以下罰金。
意圖供自己或他人犯罪之用，而犯前二項之罪者，處無期徒刑或七年以上有期徒刑，
併科新臺幣一千萬元以下罰金。
未經許可，持有、寄藏或意圖販賣而陳列第一項所列槍砲者，處一年以上七年以下有
期徒刑，併科新臺幣七百萬元以下罰金。
第一項至第三項之未遂犯罰之。
槍砲彈藥刀械管制條例第十二條
未經許可，製造、販賣或運輸子彈者，處一年以上七年以下有期徒刑，併科新台幣五
百萬元以下罰金。
未經許可，轉讓、出租或出借子彈者，處六月以上五年以下有期徒刑，併科新台幣三
百萬元以下罰金。
意圖供自己或他人犯罪之用，而犯前二項之罪者，處三年以上十年以下有期徒刑，併
科新台幣七百萬元以下罰金。
未經許可，持有、寄藏或意圖販賣而陳列子彈者，處五年以下有期徒刑，併科新台幣
三百萬元以下罰金。
第一項至第三項之未遂犯罰之。
